# 关于合并抵消的问题

提问人：ll1306 时间：2011-02-23 18:16:21
母公司本年处置子公司，编制合并报表时，合并范围包括期初数，期末不存在，不在合并范围。子公司累计未分配利润需要在合并报表中做如下调整分录吗？借：投资收益 贷：未分配利润，只调整利润表中的投资收益，如果子公司历年亏损，合并报表中会增加投资收益，这样调整是否合适，请大家指教，谢谢！

回答人：chenyiwei
本版面对于此类处置子公司的当年度如何编制合并报表的问题已经有很多讨论，请先搜索一下本版面以前的讨论，谢谢。